# 处置子公司的合并报表

提问人：jlapple 时间：2019-01-19 20:07:49
请问陈版及各位，报告期内处置唯一子公司，期末不在编制合并资产负债表，但需要编制期初至处置日的合并利润表合并现金流量表。那么问题 1 ，是否还需要编制合并权益变动表以及合并的现金流附表？问题 2 ，期末还需要提供合并财务报表，只不过合并资产负债表有期初数但无期末数，是这样吧？
财务报表附注中相关资产负债表项目应该怎样披露呢？先谢谢各位了！

回答人：chenyiwei
1 、合并股东权益变动表的意义不大（因为期末数已无法与资产负债表勾稽），因此可以不用编制。合并现金流量表的附注和补充资料还是需要的。
2 、是。（也可以不提供合并资产负债表，包括其前期比较数据）
3 、附注中对于合并资产负债表相关项目的注释，一般理解可以仅披露母公司个别资产负债表中的项目注释，特别是涉及增减变动数披露的项目。